# 该种业务模式下如何处理

提问人：sisiminglei 时间：2019-03-27 21:36:48
陈版实务中遇到了一个问题 是这样的 公司 A 之前一直向实际控制人下属的一家公司 B 采购改装车 目前 B 公司不想做这块业务了 A 公司还想继续做这块业务但是又没有改装资质 A 公司就跟 B公司沟通 名义上是 B 公司的业务实际上是 A 的 B 公司按照发生的采购原车、改装配件、耗材实际成本与 A 公司结算 场地 A 公司支付租赁费这块业务的工资也是 A 公司直接支付 这样协议也是这样约定的 之后 A 公司账务处理是将改装原车进存货 工资和租赁费直接进费用 陈版个人总感觉这样存在不规范之处 请您指教

回答人：chenyiwei
这实际上是B 出借资质，供 A公司挂靠，存在法律风险（具体建议咨询律师）。会计上 A 应将由其支付给 B的实际成本计入存货生产成本，不应直接费用化。